【裁判字號】    95,訴,454
【裁判日期】    950802
【裁判案由】    殺人未遂
【裁判全文】
臺灣士林地方法院刑事判決               95年度訴字第454號
公  訴  人  臺灣士林地方法院檢察署檢察官
被      告  丁○○
                    現羈押於臺灣士林看守所
選任辯護人  余鐘柳律師
上列被告因殺人未遂案件，經檢察官提起公訴（94年度偵字第
10406號），本院判決如下：
    主  文
丁○○未經許可寄藏手槍，處有期徒刑陸年，併科罰金新台幣拾
萬元，罰金如易服勞役以新台幣壹仟元折算壹日；扣案之捷克CZ
廠製75型口徑9mm制式半自動手槍（槍枝管制編號為0000000000
號）壹把及口徑9mm制式子彈拾貳顆沒收。又共同殺人未遂，處
有期徒刑捌年；具有殺傷力之手槍貳把及口徑9mm制式子彈參顆
沒收。應執行有期徒刑拾貳年，併科罰金新台幣拾萬元，罰金如
易服勞役以新台幣壹仟元折算壹日；扣案之捷克CZ廠製75型口徑
9mm制式半自動手槍（槍枝管制編號為0000000000號）壹把及具
有殺傷力之手槍貳把及口徑9mm制式子彈拾伍顆沒收。
    事  實
一、丁○○（綽號「阿河」）明知具有殺傷力之捷克CZ廠製75型
    口徑9mm制式半自動手槍（槍枝管制編號為0000000000號）1
    把及口徑9mm制式子彈20顆，均係槍砲彈藥刀械管制條例列
    管之槍彈，未經許可不得寄藏，竟自民國90年間起，在台北
    縣汐止市○○街某處，受自稱「徐銘堯」（已歿）之成年男
    子委託代為保管後，即攜至臺北縣汐止市○○路46號之住處
    受寄藏放。迄94年12月23日，丁○○因使用上開槍彈涉犯殺
    人未遂一案（犯罪事實如後述），為警拘提到案後，帶同警
    方前往臺北縣汐止市○○路產業小路之藏放地點取出前揭制
    式手槍1把及口徑9mm制式子彈18顆並予扣押。
二、
（一）緣丁○○與林盈福（綽號「尖嘴福」）有賭債糾紛，林盈
      福乃於94年4月30日，夥同數名男子前往丁○○、乙○○
      （綽號「阿三」，另由檢察官偵辦中）與甲○○（綽號「
      小傑」）所經營位在臺北縣汐止市之賭場（未據起訴），
      將丁○○帶至臺北市○○○路之某茶藝館內毆打（傷害部
      分未據告訴），並要求丁○○償還欠款，丁○○遂撥打電
      話通知甲○○，要渠將當日賭場結算之現金新臺幣（下同
      ）114萬元及面額100萬元之支票（發票人為乙○○）攜至
      上開茶藝館償還債務，迨林盈福取得上開現金及支票，並
      與丁○○約定分期償還剩餘之800萬元欠款後，於94年5月
      1 日凌晨，始讓丁○○離去（妨害自由部分未據起訴）。
（二）嗣丁○○，心生怨恨，乃萌意殺害林盈福之犯意，遂與乙○○及姓名年籍均不詳綽號「阿雄」之成年男子共同基於
      殺人之犯意聯絡，於94年5月1日深夜，乙○○先查探得知
      林盈福駕駛之車號8680-DU號自用小客車停在臺北市中山
      區○○○路（起訴書誤載為民生西路）與林森北路口附近
      之理容院後，旋於94年5月1日23時12分4秒，以000000000
      0號行動電話發簡訊至丁○○所使用之0000 000000號行動
      電話，丁○○收到簡訊後，遂立刻返回臺北縣汐止市○○
      路46號之住處，拿取上開寄藏之制式手槍1 支及制式子彈
      6顆，並撥打電話通知「阿雄」前往臺北市中山區○○○
      路與林森北路口集合，再撥打電話通知不知情之周致維駕
      駛車號IV-0319號自用小客車前往臺北縣汐止市○○路○段
      中國貨櫃場附近載其趕赴集合地點即民生東路與林森北路
      口。迨駛至集合地點附近時，丁○○要求周致維下車等候
      ，並取用周致維使用之0000000000號行動電話，嗣由丁○○單獨駕車前往集合地點與乙○○、「阿雄」會面。
（三）至94年5月2日凌晨1時19分許，因宋北河（綽號「啾啾」
      ）撥打電話約林盈福前往臺北市○○區○○街77號之雙連
      卡拉OK洽談事情，林盈福隨即離開理容院而驅車前往，其
      間丁○○、乙○○及「阿雄」見林盈福之座車駛離後，即
      由乙○○駕車跟隨，丁○○亦搭乘車號IV–0319號自用小
      客車由「阿雄」駕駛尾隨乙○○之座車，惟因途中跟丟，
      乙○○、丁○○遂在臺北市○○區○○路2段附近繞駛找
      尋林盈福座車之行蹤。於此同時，林盈福已駕車抵達雙連
      卡拉OK，因找無停車位，宋北河乃命小弟丙○○代為停車
      。嗣丙○○駕駛林盈福之座車停放在臺北市○○區○○路
      2段102號之紅磚道後，因不熟悉該車操控，遍尋不著車前
      大燈開關，乃於未熄火而開車前大燈之狀態下，打開車內
      燈尋找該車之車前大燈開關。當時為同日凌晨1時45分許
      ，乙○○發現林盈福之座車停在臺北市○○區○○路2段
      102 號紅磚道後，丁○○、乙○○與「阿雄」見林盈福之
      座車未關車前大燈、車內燈，亦未熄火，誤以為林盈福尚
      在車上，認機不可失，3人即下車分持各自所攜帶均具有
      殺傷力之手槍，走近林盈福之自用小客車分別朝駕駛座之
      正前方及駕駛座左側開槍射擊，其間丁○○持上開寄藏之
      制式手槍開槍射擊1槍後，因遇卡彈，乃改拿「阿雄」之
      手槍另行射擊6槍，總計3人共同射擊21槍，彼時丙○○適
      在車內彎腰找尋車前頭燈開關，一聽槍聲大作，迅自副駕
      駛座逃離，惟仍遭1發子彈貫穿渠左大腿，致渠受有左大
      腿撕裂傷併槍傷及右手上臂擦傷之傷害，經送醫始悻免於
      死亡。丁○○、乙○○及「阿雄」開槍射擊後，即分別攜
      帶所持手槍駕車逃離現場，丁○○駕車搭載「阿雄」至民
      生西路某處即讓「阿雄」下車，再駕車前往找尋周致維，
      而改由周致維駕車搭載丁○○前往國道一號高速公路汐止
      交流道與乙○○會合後，始分別離去。嗣警方獲報趕往現
      場處理，現場遺留未擊發之口徑9mm制式子彈3顆、彈殼21
      顆及彈頭碎片13片，始查悉全情。
三、案經內政部警政署刑事警察局、臺北市政府警察局大同分局
    報告臺灣士林地方法院檢察署檢察官偵查起訴。
    理  由
一、訊據被告丁○○對於前開寄藏具有殺傷力制式手槍及子彈之
    犯行及與乙○○、「阿雄」共同持槍射擊車號8680-DU號自
    用小客車之事實坦承不諱，惟矢口否認涉有殺人之犯行，辯
    稱：伊開槍時因遇卡彈，只開一槍，有無擊發並不知情，其
    餘子彈均為乙○○、「阿雄」射擊，伊對車開槍僅有警告意
    味，並不知車內當時有人，伊若有殺人之犯意，何以見被害
    人自座車逃出時，即未再開槍，是被告並無殺人之犯意云云
    。然查：
二、被告寄藏槍彈部分：
    前揭寄藏槍彈之犯罪事實，業據被告丁○○於警詢、檢察官
    偵查中及本院審理時坦承不諱，且有扣案制式手槍1把、制
    式子彈18顆（其中6顆業經試射）在卷可稽，又扣案之上開
    槍彈送鑑驗後，槍枝部分，認係捷克CZ廠製75型口徑9mm制
    式半自動手槍，槍管內具6條右旋來復線，於送鑑時槍枝已
    輕微生鏽，經除鏽後，機械性能良好，可擊發同口徑制式子
    彈，認具殺傷力；子彈部分，認均係口徑9mm制式子彈（於
    鑑驗時試射6顆），均認具殺傷力，有內政部警政署刑事警
    察局95年1月5日刑鑑字第0940199033號槍彈鑑定書在卷可據
    ，是被告此部分之犯行應堪認定。
三、被告殺人未遂部分：
（一）前開事實二內（一）所述被告丁○○遭林盈福索債，而由
      甲○○攜款交付林盈福之事實，業據證人甲○○、周明來
      及事實二內（二）（三）所述被告如何找尋、跟蹤林盈福
      座車，及對該座車射擊致被害人丙○○受傷未致死亡之事
      實，復經證人周致維、林盈福、宋北河、丙○○、陳世旻
      分別於警詢（檢察官及被告均同意有證據能力）及檢察官
      偵查中證稱屬實，且有上開制式手槍1把及制式子彈18顆
      扣案為證，及內政部警政署刑事警察局94年8月1日刑鑑字
      第09400755 23號及95年1月5日刑鑑字第0940199033號槍
      彈鑑定書、內政部警政署刑事警察局95年4月7日刑鑑字第
      0950 048978號函、共犯乙○○發現證人林盈福行蹤後於
      94年5月1日23時12分4秒以00000 00000號行動電話發簡訊
      通知被告丁○○所使用000000000 0號行動電話及其他相
      關之通聯紀錄、丙○○因遭槍擊致左大腿撕裂傷併槍傷及
      右手上臂擦傷之馬偕紀念醫院甲種診斷證明書、被告及警
      方繪製之現場圖及臺北市政府警察局大同分局95年6月12
      日北市警同分刑字第09532126400號函附之現場勘察報告
      暨相關蒐證相片資料卷附卷可稽，事證明確。
（二）被告於本院審理時雖辯稱：伊開槍時因遇卡彈，只開一槍
      ，有無擊發並不知情，其餘子彈均為乙○○、「阿雄」射
      擊。然查，被告於94年12月23日警詢時、94年12月24日偵
      訊時、94年12月24日聲請羈押審理時供稱：伊拿自己之制
      式手槍開了1槍後，因遇卡彈，又改拿「阿雄」之手槍來
      射擊，一共開了7、8槍等語。上開供述與刑事警察局鑑定
      資料所顯示「槍擊現場拾獲之21顆彈殼，其中14顆（編號
      2 、3、4、5、6、7、8、9、10、11、12、13、14、22）
      之彈底特徵紋痕均相吻合，認均係由同一A槍枝所擊發；
      其中6顆（編號15、16、17、21、23、24）之彈底特徵紋
      痕均相吻合，認均係由同一B槍枝所擊發；餘1顆（編號1
      ）認係由C槍枝所擊發」，此有內政部警政署刑事警察局
      94 年8月1日刑鑑字第0940075523號槍彈鑑定書在卷可按
      ，又扣案之上開制式手槍送鑑驗後，將其試射之彈殼，以
      比對顯微鏡比對法與上開A、B、C槍之彈底特徵紋痕相較
      ，認與彈殼1顆（編號1號）彈底特徵紋痕相吻合，此有內
      政部警政署刑事警察局95年4月7日刑鑑字第0950048978號
      函在卷可考，可見扣案之制式手槍即係上開槍彈鑑定書所
      指之C槍。兩相比對，被告上開於警詢、偵查中及聲請本
      院羈押審理時之最初供述，大致符合前揭鑑定書函描述情
      節，亦即被告於案發當時，確實有持扣案之制式手槍射擊
      1 槍，嗣因卡彈，才改拿「阿雄」之手槍（即B槍）另行
      射擊6槍，否則被告焉知當時3把手槍中有把手槍（即B槍
      ）有射擊7、8槍一情（應為6槍，或因記憶有誤）。是被
      告於本院審理時翻異前詞，辯稱伊開槍時因遇卡彈，只開
      一槍，有無擊發並不知情，其餘子彈均為乙○○、「阿雄
      」射擊等語，顯係事後卸責之詞，不足採信。
（三）又本件被告當街開槍射擊車號8680-DU號自用小客車時，
      正值凌晨，開槍時該車之車前大燈及車內燈均開啟，且未
      熄火，此據證人丙○○、陳世旻於警詢時及檢察官偵查中
      結證屬實；又被告開槍之距離，據其於95年2月22日聲請
      本院延長羈押審理時供稱，猶如法庭中之被告座位至法檯
      位置。再被告等人朝該車射擊之21發子彈，有16發擊中該
      車，部分子彈並穿透車身鋼板，射擊之位置係朝左側駕駛
      座，彈著點亦分佈在左前車門鋼板4個彈孔、左後車門鋼
      板4 個彈孔、左側車身下方塑膠5個彈孔、左後車門B柱1
      個彈孔、前保險桿左側停車雷達偵測器下方1個彈孔、前
      保險桿右側下緣近進氣口右下角有1彈孔，此有臺北市政
      府警察局大同分局95年6月12日北市警同分刑字第0953212
      6400號函附之現場勘察報告暨相關蒐證相片資料卷足稽。
      由是觀之，被告開槍之位置離車輛既僅有數步之距，開槍
      時又知車內有人在，竟連開7槍，且其亦知車內空間狹小
      ，置身車內者遭遇此景當難走避，故依被告加害手段、下
      手輕重、使用兇器種類、被害人遇難經過等情綜合判斷，
      被告有殺人之犯意，已鑿鑿可據，被告稱伊對車開槍僅有
      警告意味，並不知車內當時有人等語，委無足採，又被告
      另辯稱伊若有殺人之犯意，何以見被害人自座車逃出時，
      即未再開槍云云，然查被告等人要報復之對象為林盈福，
      並非丙○○，彼等見自車內逃出之人並非是彼等要殺害之
      人，而未再繼續開槍，乃合乎常情，尚難作為有利於被告
      之認定。
（四）又證人即共同被告乙○○雖矢口否認有參與上開槍擊犯行
      ，並辯稱不認識被告丁○○及當天根本未到槍擊現場云云
      ，然查，被告丁○○係因乙○○以0000000000號行動電話
      發簡訊與丁○○所使用之0000000000號行動電話，告知林
      盈福行蹤，丁○○始會趕往，又槍擊發生前後被告丁○○
      與乙○○間有多通手機電話聯絡，且乙○○通話之基地臺
      位置均在槍擊現場附近，此有2人之通聯紀錄在卷可稽，2
      人互通手機密切，怎可能會不認識，證人乙○○稱不認識
      被告，顯難採信，又案發現場之彈殼經比對，係由3支槍
      所擊出，已如前述，是當時開槍射擊之人應有3人，而被
      告亦一再供述乙○○確有參與，是乙○○上開所證顯有空
      言規避之情，尚難採信。再依被告與其他2人分別持槍為
      如上之射擊，依射擊之數量、彈著之位置及被害人座車上
      有人之現況以觀，其3人顯有殺人之犯意聯絡，亦甚明確
      。
（五）綜上所述，被告殺人未遂之犯行，事證明確，足堪認定。
      至被告開槍時，雖將車內之丙○○誤認成林盈福，而發生
      客體錯誤（目的錯誤）之情事，惟因被告所認識者與所實
      現者同屬侵害人之生命法益，依法定符合說（法益符合說
      ），並不阻卻故意（最高法院22年非字第209 號、28年上
      字第1008號判例參照），故本件被告仍應負殺人未遂之責
      。
四、按槍砲彈藥刀械管制條例第7條第4項、第12條第4項，係將
    持有與寄藏為分別之處罰規定，而寄藏與持有，均係將物置
    於自己實力支配之下，僅寄藏必先有他人之持有行為，而後
    始為之受寄代藏而已，故寄藏之受人委託代為保管，其保管
    之本身，亦屬持有，不過，此之持有係受寄之當然結果，雖
    不應另就持有予以論罪，然未經許可持有槍枝、子彈，其持
    有之繼續，為行為之繼續，亦即一經持有該槍彈，罪即成立
    ，至其持有行為終了時，均論為一罪，不得割裂。則包括持
    有之寄藏該槍、彈行為，自亦為行為之繼續，其犯罪之完結
    須繼續至寄藏行為終了時為止，均只論為一罪。若以之犯他
    罪，兩罪間之關係如何，端視開始寄藏持有之原因為斷，如
    早已非法寄藏持有槍、彈，後另起意犯罪；或意圖犯甲罪而
    寄藏持有槍、彈，卻持以犯乙罪，均應以數罪併罰論處。必
    因意圖犯某罪而寄藏持有槍、彈，後果以之犯該罪，兩罪間
    始有牽連犯之適用（最高法院93年度臺上字第187號裁判參
    照）。核被告丁○○所為，係犯槍砲彈藥刀械管制條例第7
    條第4項之未經許可寄藏手槍罪、第12條第4項之未經許可寄
    藏子彈罪（起訴書係記載持有手槍及子彈，惟實行公訴檢查
    官於本院審理中已變更為寄藏手槍及子彈，爰不再變更起訴
    法條）及刑法第271條第2項、第1項之殺人未遂罪。被告與
    乙○○、「阿雄」就殺人未遂之犯行，有犯意聯絡及行為分
    擔，均為共同正犯。按被告行為後，刑法第2條法律變更適
    用、第28條共同正犯、第33條第5款罰金之規定、第42條易
    服勞役之規定及第51條定執行刑之規定，已於94年1 月7日
    經立法院修正三讀通過，總統命令公布，於95年7月1日施行
    ，該第2條係規範行為後法律變更適用所生新舊法律比較適
    用之準據法，於新法施行後，應適用新法第2條第1項之規定
    ，為「從舊從輕」之比較。又修正前刑法第28條規定：「二
    人以上共同實施犯罪之行為者，皆為正犯。」，修正後刑法
    第28條規定：「二人以上共同實行犯罪之行為者，皆為正犯
    。」，剔除未參與犯罪實行行為之預備及陰謀共同正犯，然
    對本件被告而言，其已參與實行行為，修正前後之規定，並
    無何者有利或不利之情形，爰依修正後刑法第2條第1項前段
    之規定，適用行為時之修正前刑法第28條之規定，論以共同
    正犯。又被告於犯罪時之刑法第33條第5款係規定「罰金：1
    元以上」，惟95年7月1日修正公布施行之刑法第33 條第5款
    則規定：「罰金：新台幣1千元以上，以百元計算之。」，
    比較修正前後之規定，以修正前之規定，較有利於被告，則
    應依修正後刑法第2條第1項前段，適用修正前刑法第33條第
    5款之規定。又被告行為時之刑法第42條第2項前段規定：「
    易服勞役以1元以上3元以下折算1日。」，該易服勞役折算
    標準，業據修正前罰金罰鍰提高標準條例第2條（於95年7月
    1 日修正刪除）規定，就其原定數額提高為100倍折算1日，
    則本件被告行為時之易服勞役折算標準，最高得以銀元300
    元折算1日，即新台幣900元折算1日。惟95年7月1日修正公
    布施行之刑法第42條第3項前段規定：「易服勞役以新台幣
    一仟元、二仟元或三仟元折算一日。」比較修正前後之易服
    勞役折算標準，以修正後之規定，較有利於被告，則應依修
    正後刑法第2條第1項後段規定，適用修正後之刑法第42 條
    第3項前段規定，定其折算標準。又修正前刑法第51條規定:
    「數罪併罰，分別宣告其罪之刑，依左列各款定其應執行者
    : 」其中第5款規定: 「宣告多數有期徒刑者，於各刑中之
    最長期以上，各刑合併之刑期以下，定其刑期。但不得逾20
    年。」；修正後刑法第51條第5款規定: 「宣告多數有期徒
    刑者，於各刑中之最長期以上，各刑合併之刑期以下，定其
    刑期。但不得逾30年」比較結果，修正後刑法並非較有利於
    行為人，依修正後刑法第2條第l項前段之規定，仍應依修正
    前刑法第51條第5款，定其應執行之刑。又新法第55條但書
    係科刑之限制，為法理之明文化，非屬法律之變更，自不生
    新舊法比較之問題，自應適用新法規定。再修正後刑法第25
    條、第26條有關未遂犯之規定，其內容並無更動，僅將原第
    26條前段之得減輕其刑之規定，移至第25條第2項後段，主
    要的修正係將不能未遂除罪化，自應適用新法規定。本件被
    告1行為觸犯上開未經許可寄藏手槍、未經許可寄藏子彈2罪
    名，為想像競合犯，應依修正後刑法第55條規定，從1 重之
    未經許可寄藏手槍罪處斷。被告係未經許可寄藏手槍後，始
    另行起意持槍射殺他人，所犯上開未經許可寄藏手槍、殺人
    未遂罪間，犯意個別，犯罪構成要件不同，應分論併罰。又
    被告殺人未遂部分應依修正後刑法第25條第2項之規定減輕
    其刑。爰審酌被告犯罪之動機、手段及擁槍自重，當街開槍
    尋仇，嚴重影響社會治安及被告犯後之態度等一切情狀，量
    處如主文所示之刑，罰金部分並依修正後刑法第42條第3項
    之規定諭知易服勞役之折算標準，並依修正前刑法第51條第
    5款定其應執行之刑。扣案之捷克CZ廠製75型口徑9mm制式半
    自動手槍（槍枝管制編號為0000000000號）1把及雖未經扣
    案但並無證據證明其業已滅失之具有殺傷力之手槍2把，及
    扣案之口徑9mm制式子彈12顆（原扣案18顆，惟其中6顆業經
    刑事警察局採樣試射）及槍擊現場查獲之口徑9mm制式子彈3
    顆共計15顆，因屬違禁物，均依修正後刑法第38條第1項第1
    款之規定宣告沒收；至於上開業經試射之6顆子彈，因試射
    後之子彈已不具有子彈之完整結構，且已失去其效能，而不
    具殺傷力，爰不併予宣告沒收。
五、末按「犯槍砲彈藥刀械管制條例之罪，於偵查或審判中自白
    ，並供述全部槍砲、彈藥、刀械之來源及去向，因而查獲或
    因而防止重大危害治安事件之發生者，減輕或免除其刑。拒
    絕供述或供述不實者，得加重其刑至三分之一。」，槍砲彈
    藥刀械管制條例第十八條第四項定有明文，惟所謂「查獲」
    ，係指依其自白，查得槍砲、彈藥、刀械之前手或後手，且
    有具體之證明者而言，若稱所交付槍、彈之人已死亡，因該
    人既已死亡，無從查證並追查來源，即無查獲可言，亦無因
    而防止重大危害治安事件之發生，自不合上述減輕或免除其
    刑之規定（最高法院九十一年度臺上字第六四四四號判決、
    九十一年度臺上字第六三０五號判決、九十一年度臺上字第
    二九一八號判決參照），是本件被告丁○○縱告知警方其藏
    放槍、彈之地點，並帶警起獲，惟其供稱槍、彈來源係業已
    死亡之徐銘堯所交付，此是否真實，已屬無從查證，無法因
    而追查來源，自無「查獲」可言，復未因而防止重大危害治
    安事件之發生，揆諸首開最高法院判解，自不合槍砲彈藥刀
    械管制條例第十八條第四項所稱「因而查獲或因而防止重大
    危害治安事件之發生」，而無法依上述規定減輕或免除其刑
    ，被告之辯護人請求依前開法條之規定予以減刑云云，尚與
    法令規定不合，併予敘明。
據上論斷，應依刑事訴訟法第299條第1項前段，槍砲彈藥刀械管
制條例第7條第4項、第12條第4項，修正後刑法第2條第1項、第
11條前段，修正前刑法第28條，刑法第271條第2項、第1項，修
正後刑法第55條、第25條第2項、第42條第3項，修正前刑法第51
條第5款、第10款，修正後刑法第38條第1項第1款，判決如主文
。
本案經檢察官王以文到庭執行職務
中    華    民    國    95    年    8     月    2     日
                  刑事第一庭審判長法  官
                                  法  官
                                  法  官
以上正本證明與原本無異。
如不服本判決，應於判決送達後10日內，向本院提出上訴狀。
                            書記官  游意婷
中    華    民    國    95    年    8     月    2     日
中華民國刑法第271條
（普通殺人罪）
殺人者，處死刑、無期徒刑或 10 年以上有期徒刑。
前項之未遂犯罰之。
預備犯第 1 項之罪者，處 2 年以下有期徒刑。
槍砲彈藥刀械管制條例第7條
未經許可，製造、販賣或運輸火砲、肩射武器、機關槍、衝鋒槍
、卡柄槍、自動步槍、普通步槍、馬槍、手槍或各類砲彈、炸彈
、爆裂物者，處死刑、無期徒刑或7年以上有期徒刑；處徒刑者
，併科新台幣3千萬元以下罰金。
未經許可，轉讓、出租或出借前項所列槍砲、彈藥者，處無期徒
刑或 5 年以上有期徒刑，併科新台幣 1 千萬元以下罰金。
意圖供自己或他人犯罪之用，而犯前二項之罪者，處死刑或無期
徒刑；處徒刑者，併科新台幣 5 千萬元以下罰金。
未經許可，持有、寄藏或意圖販賣而陳列第 1 項所列槍砲、彈藥
者，處 5 年以上有期徒刑，併科新台幣 1 千萬元以下罰金。
第 1 項至第 3 項之未遂犯罰之。
槍砲彈藥刀械管制條例第12條
未經許可，製造、販賣或運輸子彈者，處 1 年以上 7 年以下有
期徒刑，併科新台幣 500 萬元以下罰金。
未經許可，轉讓、出租或出借子彈者，處 6 月以上 5 年以下有
期徒刑，併科新台幣 300 萬元以下罰金。
意圖供自己或他人犯罪之用，而犯前二項之罪者，處 3 年以上
10 年以下有期徒刑，併科新台幣 700 萬元以下罰金。
未經許可，持有、寄藏或意圖販賣而陳列子彈者，處 5 年以下有
期徒刑，併科新台幣 300 萬元以下罰金。
第 1 項至第 3 項之未遂犯罰之。


司法院資訊處製作；財團法人民間司法改革基金會備份。
